【裁判字號】    90,交抗,353
【裁判日期】    900928
【裁判案由】    違反道路交通管理處罰條例
【裁判全文】
臺灣高等法院交通事件裁定                          九十年度交抗字第三五三號
    抗  告  人
    即受處分人  甲○○
右抗告人因違反道路交通管理處罰條例案件，不服台灣板橋地方法院中華民國九十年
七月十三日裁定（九十年度交聲字第三四四號），提起抗告，本院裁定如左：
    主  文
抗告駁回。
    理  由
一、按汽車駕駛人停車時，不緊靠道路右側停車者，處新台幣六百元以上一千二百元
    以下罰鍰，修正前（行為時）道路交通管理處罰條例第五十六條第一項第六款定
    有明文。
二、本件受處分人即抗告人甲○○於九十年二月四日十六時二十分許，在台北縣板橋
    市○○路六二巷，停放其牌照ＢＡ－三九四五號自小客車，未緊靠道路右側停車
    （即併排停車）之事實，有舉發違反道路交通管理事件通知單、違反道路交通管
    理事件裁決書各一張、舉發照片一張在卷可考。抗告人雖辯稱：伊於上述時地停
    車時，已緊靠水銀燈及紅磚道停放且順向，且該路段並無紅、黃線之標示，並無
    違規停車云云。惟查，證人即執勤警員郭憲銘於原審審理證稱：「這台車（牌照
    ＢＡ─三九四五號自小客車），一部分是在人行道，一部分是在道路上，黃色計
    程車是斜停，一部份在道路上，一部分在人行道。紅色那台，一半在人行道，一
    半在道路上。」等語（見原審九十年五月九日訊問筆錄），並有其當庭提出之舉
    發現場照片一張在卷足憑，足見抗告人之牌照ＢＡ─三九四五號自小客車停放之
    位置，係在黃色計程車、紅色自小客車及水銀燈柱之外側甚明；再者，對照證人
    郭憲銘於九十年七月三日補呈之未停放車輛時之現場照片二張以觀，清楚可見該
    水銀燈柱與行人紅磚道外緣間，尚間隔有排水溝蓋，是加算「排水溝蓋」及「水
    銀燈柱本身」之寬度後，抗告人之車輛更停放在水銀燈柱外側，足見抗告人顯然
    未緊靠道路右側停車，且抗告人既辯稱其緊靠水銀燈柱停車，即無可能緊靠道路
    右側停車，顯而易見，其前開所辯，顯然矛盾，應係事後卸責之詞，尚無可採。
    原法院因認原處分機關據以援引首揭規定，裁處最低額罰鍰新台幣六百元並無不
    當，乃駁回抗告人之異議，經核並無不合。
三、抗告人抗告意旨猶執陳詞，認水銀燈、電線桿、路樹、路燈等物即等於路邊，抗
  告人停車處一部份是在道路上、一部份是在人行道上，其已依規定緊靠道路右側
    停放之事實甚明，況行人紅磚道和水銀燈柱排水溝蓋間約有四十公分云云，指摘
    原裁定不當。惟查，道路交通管理處罰條例第五十六條第一項第六款「未緊靠道
    路右側停車」之緊靠距離乃指在市區道路上以前後輪距路面緣石，明溝或路面邊
    溝三十公分為準（參酌台灣省警務處六十七年六月十日警交字第八０二四四號函
    釋），今抗告人停車位置依違規相片及比照事後未停放車輛之照片，確實離人行
    道邊緣超過三十公分以上處停車，違規事實已明，抗告人所辯各情，皆不足採，
    抗告為無理由，應予駁回。
據上論斷，應依道路交通案件處理辦法第二十六條，刑事訴訟法第四百十二條，裁定
如主文。
中      華      民      國    九十      年      九      月    二十八    日
                              台灣高等法院刑事第七庭
                                  審判長法  官  吳  啟  民
                                        法  官  林  瑞  斌
                                        法  官  蘇  隆  惠
右正本證明與原本無異。
不得再抗告。
          書記官  周  素  秋
中      華      民      國      九十     年      九     月    二十八    日


司法院資訊處製作；財團法人民間司法改革基金會備份。
